【裁判字號】    89,親,28
【裁判日期】    890811
【裁判案由】    確認非婚生子女
【裁判全文】
臺灣臺南地方法院民事判決  八十九年度親字第二八號
    原      告    乙○○
                              .
                              .
    訴訟代理人    陳惠菊律師
    被      告    丙○○      .
    兼法定代理人  丁○○      .
右當事人間請求確認非婚生子女事件，本院判決如左：
    主    文
確認被告丙○○（民國八十七年一月十一日生）非被告丁○○自原告受胎所生之子。
訴訟費用由被告負擔。
    事    實
甲、原告方面：
    一、聲明：請求判決如主文所示。
    二、陳述：原告與被告丁○○原係夫妻，惟原告於八十五年四月十日因違反修正
        前肅清煙毒條例入獄服刑至八十七年三月六日出獄，並於八十七年三月十一
        日與被告丁○○協議離婚，詎原告於八十九年一月七日向台北縣三重市第二
        戶政事務所申請戶籍謄本資料時，發現被告丁○○於與原告婚姻關係存續期
        間曾產下一子即被告丙○○（民國八十七年一月十一日生），但原告自八十
        五年四月十日迄八十七年三月六日均於台東監獄服刑，不可能與被告丁○○
        有同居行為，被告丁○○自無可能自原告受孕，故被告丁○○所生之被告丙
        ○○顯非原告之婚生子，爰依民法第一千零六十三條第二項之規定，於法定
        期間內提出否認之訴。
     三、證據：提出離婚協議書一份及戶籍謄本二件為證。
乙、被告方面：
    對於原告主張之事實為自認，被告丙○○係被告丁○○與訴外人林泳誠所生。
丙、本院依職權調閱原告全國前案紀錄表，並函請行政院國軍退除役官兵輔導委員會
    高雄榮民總醫院鑑定被告丙○○與原告之親子血緣關係。
    理    由
一、按妻之受胎，係在婚姻關係存續中者，固推定其所生子女為婚生子女；惟該推定
    ，如夫妻之一方能證明妻非自夫受胎者，得於知悉子女出生之日起一年內提起否
    認之訴，此從民法第一千零六十三條第一、二項規定觀之甚明。
二、本件原告主張：原告與被告丁○○原為夫妻關係，原告於八十五年四月十日因違
    反修正前肅清煙毒條例入獄服刑至八十七年三月六日出獄，並於八十七年三月十
    一日與被告丁○○協議離婚，詎原告於八十九年一月七日向台北縣三重市第二戶
    政事務所申請戶籍謄本資料時，發現被告丁○○於與原告婚姻關係存續期間曾產
    下一子即被告丙○○（民國八十七年一月十一日生），但原告自八十五年四月十
    日迄八十七年三月六日均於台東監獄服刑，不可能與被告丁○○有同居行為，被
    告丁○○自無可能自原告受孕，故被告丁○○所生之被告丙○○顯非原告之婚生
    子之事實，業據其提出與所述相符之戶籍謄本二份及離婚協議書一件為證，並為
    被告所自認。又查，經本院依職權函請行政院國軍退除役官兵輔導委員會高雄榮
    民總醫院鑑定被告丙○○與原告之親子血緣關係，經該醫院對被告丙○○、丁○
    ○及原告等人為白血球表面抗原分析、血型分析及聚合ＤＮＡ分析結果：丙○
    ○與乙○○（即原告）不俱有親子血緣關係等語，此有該醫院八十九年七月二十
    二日八九高總行字第八九０六一三八號函附之親子血緣檢驗報告書在卷可憑，另
    證人林泳誠於本院審理時亦證述：伊自八十五開始即與被告丁○○同居，被告丙
    ○○係伊與被告丁○○所生等語明確（見本院八十九年五月三十一日言詞辯論筆
    錄）。綜上證據調查結果，自堪認原告之主張為真實。
三、綜上所述，被告丙○○顯非被告丁○○自原告受胎所生之子，從而，原告依民法
    第一千零六十三條第二項之規定，訴請確認被告丙○○非原告與被告丁○○之婚
    生子，即屬正當，應予准許。
四、結論：本件原告之訴為有理由，依民事訴訟法第七十八條、第八十五條第一項前
    段，判決如主文。
中      華      民      國    八十九    年      八      月      十一    日
                                臺灣臺南地方法院民事第二庭
~B法      官  童來好
右為正本係照原本作成
如對本判決上訴，須於判決送達後廿日內向本院提出上訴狀
中      華      民      國    八十九    年      八      月      十五    日
~B法院書記官  陳麗玲


司法院資訊處製作；財團法人民間司法改革基金會備份。
